臺灣臺南地方法院新市簡易庭民事小額判決
111年度新小字第412號  
原      告  新安東京海上產物保險股份有限公司台南分公司

法定代理人  曾淑惠  
訴訟代理人  徐聖弦  
            王嘉蔚  
被      告  周志忠  

上列當事人間請求侵權行為損害賠償(交通)事件，經本院於中華
民國111年6月22日言詞辯論終結，本院判決如下：
    主  文
被告應給付原告新臺幣貳仟元，及自民國一百一十一年四月一日
起至清償日止，按年息百分之五計算之利息。
原告其餘之訴駁回。
訴訟費用新台幣壹仟元，由被告負擔新臺幣伍佰元，餘由原告負
擔。
本判決原告勝訴部分得假執行。
    事實及理由
一、原告起訴略以：
　㈠原告承保訴外人胡雅惠所有車牌號碼000-0000號自小客車(下
    稱甲車)，由訴外人吳宜靜於民國110年4月4日14時50分許，
    駕駛該車輛行經台南市○○區○○○路000號處，適逢被告駕駛車
    牌號碼000-0000號自小客車(下稱乙車)於該處倒車，不慎與
    甲車發生碰撞，致甲車受有損害，上開事故由臺南市警察局
    永康分局鹽行派出所處理。
　㈡上開事故係因被告倒車時未注意後方之甲車所致，依道路交
    通安全規則第91條第1項第5款、第110條第2款之規定，被告
    自屬有過失。甲車既因被告之過失行為所致，被告有無不能
    注意情事，而造成甲車毀損，依民法第191條之2前段及第19
    6條規定，被告應負過失之侵權行為損害賠償責任。甲車經
    送車廠進行修復，必要之修復費用計新臺幣(下同)4,000元(
    鈑金及工資1,000元、烤漆3,000元)。原告已依保險契約給
    付被保險人，並依保險法第53條第1項規定取得代位求償權
    ，原告請求被告賠償甲車之損害，自屬於法有據。
  ㈢本件事故發生前雙方的車輛都在倒車，甲車駕駛人發現被告
    車輛有煞停，但是被告仍繼續倒車，沒有保持安全間隔才會
    發生事故，肇事責任應由被告負全責等語。　　
  ㈣聲明：被告應給付原告4,000元，及自起訴狀繕本送達翌日起
    至清償日止按年息百分之5計算之利息。　　　
二、被告答辯如下：
  ㈠對於原告提出之道路交通事故當事人登記聯單、行車執照、
    估價單、統一發票及臺南市政府警察局永康分局函送肇事相
    關資料，均無意見。
　㈡被告爭執的是肇事責任歸屬，現場是賣場前面空地，我的車
    子是正對大門口直向，對方的車子是斜向，當時我要倒車，
    我的車子後退，我確定左右都沒有車子，我確定左方沒有車
    子之後開始倒車，之後我的視線就開始轉向右邊後照鏡，等
    到發現對方車輛的時候，已經在我左側駕駛座旁邊。倒車之
    後發生碰撞，對方車輛當時也是在倒車行進中，我車子受損
    部位是駕駛座前門葉板刮傷，對方受損部分是車子右後方保
    險桿等語。　　
三、得心證理由：
　㈠本件原告主張甲車駕駛人與被告於上開時、地發生行車事故
    ，導致甲車受損，經修復共支出費用4,000元。原告業已理
    賠被保險人，並依據保險法第53條取得代位求償權等事實，
    為被告所不爭執，並有相符之道路交通事故當事人登記聯單
    、行車執照、估價單、統一發票等書證為憑，及臺南市政府
    警察局永康分局函送肇事相關資料在卷可參，可信為真實。
  ㈡上開事故，原告主張甲車駕駛人當時已煞停，係遭被告駕駛
    乙車碰撞而受損，被告應負全責乙節，則為被告所否認，辯
    稱：當時兩車均在倒車中，伊倒車時有注意左右均無來車，
    等到發現對方車輛的時候，已經在左側駕駛座旁邊，伊的車
    輛亦有受損，不同意負全責等語。是本件爭執事項厥為：上
    開事故，兩車駕駛人之肇事責任比例？經查：
　⒈本件事故肇事責任，經原告聲請而由本院發函囑託臺南市車
    輛行車事故鑑定委員會鑑定，惟該會於111年5月16日來函表
    示事故地點為私人土地，非屬道路交通管理處罰條例第三條
    第一款所指道路範圍之行車事故案件，並未受理鑑定，此有
    函文一紙附卷可參。是本件事故肇事責任，並無鑑定意見可
    供參酌。　　
　⒉又臺南市政府警察局永康分局雖函送肇事資料到院，但僅有
    職務報告一紙及現場照片八張，並無雙方駕駛人之詢問筆錄
    或相關陳述，職務報告亦僅記載「…到場處理發現為一私人
    土地之交通事故，且雙方車輛均已移動，無法測繪，職依規
    定對雙方車損拍照，並依規定開立交通事故登記聯單…。」
    。上開資料，除兩車受損狀況外，顯無法提供其他肇事經過
    供本院審酌。再經本院詢問有無行車紀錄器或現場監視畫面
    可提供？被告表示：有問過賣場，沒有監視畫面。伊的車輛
    行車紀錄器只有前視沒有後視，沒有拍到。對方的行車紀錄
    器有前後視，但是提供給警方的畫面沒有拍到事故經過等語
    。原告對此亦未否認。由上開調查可知，僅足認定甲、乙二
    車均因本件事故而有照片顯示之受損情狀，但事故發生經過
    ，則無訊問筆錄或客觀影像紀錄可供審酌及認定。
　⒊經本院詢問肇事經過，兩造均陳述有倒車行為，但原告主張
    甲車駕駛人當時已煞停，係遭乙車駕駛人即被告撞擊而受損
    ；被告則辯稱兩車當時均在倒車行進中，伊倒車時有注意當
    時左右均無來車。雖兩造陳述略有不同，但可知兩車駕駛人
    確有倒車之行為。按汽車倒車時，應顯示倒車燈光或手勢後
    ，謹慎緩慢後倒，並應注意其他車輛及行人。此道路交通安
    全規則第110條第2款定有明文。本件甲、乙二車駕駛人當時
    均為倒車狀態，均應依上開規定謹慎緩慢後倒及注意其他車
    輛，而依警局檢送之現場照片，當時天氣佳，光線明亮，周
    遭為大片空地，並無明顯障礙物，而無不能注意之情狀，兩
    車仍發生碰撞，可認二車駕駛人均有未注意其他車輛之行車
    疏失所致。
　⒋承上調查，本件事故肇因於甲、乙二車之駕駛人倒車時，應
    注意其他車輛之動向，均疏未注意，致二車發生碰撞而受損
    害，依法應負損害賠償之責。原告就甲車所受損壞，經賠付
    予被保險人及取得代位求償權，依據代位權及侵權行為之法
    律關係，請求被告賠償甲車修復費用4,000元，於法自屬有
    據。　　
  ㈢末查，損害之發生或擴大，被害人與有過失者，法院得減輕
    賠償金額，或免除之，此為民法第217條第1項所明定。本件
    交通事故，被告固有上開未注意其他車輛之行車疏失，但甲
    車駕駛人亦為倒車狀態，同有未注意其他車輛之行車疏失，
    已如上述。雖原告以甲車駕駛人當時已煞停，認無肇事原因
    ，但其對於甲車處於靜止狀態之事實，並未提出相關事證，
    尚難採信。且縱認其所述為真，甲車駕駛人亦不因此免除注
    意其他車輛之義務，蓋甲車駕駛人於靜止狀態下，更能注意
    被告車輛之狀態，於兩車有碰撞之虞，應適時移動車輛，避
    免碰撞發生，卻消極未移動，任令事故發生，仍有可歸責之
    事由。本院審酌卷附相關肇事資料、兩造之陳述答辯及舉證
    ，認兩車駕駛人之行車疏失程度相當，應各負擔一半之責任
    ，並據此減輕被告之賠償金額為2,000元(計算式：4000×0.5
    ＝2000)。　　　
  ㈣綜上所述，原告依據代位權及侵權行為之法律關係，所得請
    求被告賠償之修復費用為4,000元，再依上述肇事責任比例
    減輕被告之賠償責任，故本件被告應賠償之金額為2,000元
    。從而，本件原告請求被告給付2,000元，及自起訴狀繕本
    送達翌日即111年4月1日起至清償日止，按週年利率百分之5
    計算之利息，為有理由；逾此部分之請求，則無理由，應予
    駁回。　　
四、本件為小額訴訟事件，依民事訴訟法第436條之19條規定，
    法院為訴訟費用之裁判時，應確定費用額。查本件僅原告支
    出裁判費1,000元，被告則無其他費用支出，是本件訴訟費
    用額確定為1,000元，並依兩造勝敗比例由兩造各負擔500元
    ，及依同法第439條之20之規定，就被告敗訴之判決，職權
    宣告假執行。
五、據上論結，本件原告之訴為一部有理由，一部無理由，依民
    事訴法第79條、第436條之19、第436條之20，判決如主文。
中　　華　　民　　國　　111 　年　　7 　　月　 22 　　日
                    臺灣臺南地方法院新市簡易庭
                                    法  官　許蕙蘭
以上正本係照原本作成。
如不服本判決，應於送達後20日內，向本院提出上訴狀並表明上
訴理由（依民事訴訟法第436條之24第2項之規定，對於小額程序
之第一審判決提起上訴，非以其違背法令為理由，不得為之），
如於本判決宣示後送達前提起上訴者，應於判決送達後20日內補
提上訴理由書（須附繕本）。且上訴狀內應記載表明（一）原判
決所違背之法令及其具體內容。（二）依訴訟資料可認為原判決
有違背法令之具體事實者。 　　　　　　　　　
中　　華　　民　　國　　111 　年　　7 　　月　　22　　日
            　　　　　              書記官  柯于婷